臺灣臺中地方法院刑事判決
110年度交易字第1424號
公  訴  人  臺灣臺中地方檢察署檢察官
被      告  鄭勝元


上列被告因公共危險案件，經檢察官提起公訴（110年度偵字第2
8171號），本院判決如下：
    主    文
鄭勝元駕駛動力交通工具而吐氣所含酒精濃度達每公升零點二五
毫克以上，處有期徒刑伍月，如易科罰金，以新臺幣壹仟元折算
壹日。
    犯罪事實
一、鄭勝元於民國110年7月30日17時45分許前某時，在不詳地點
    ，飲用不詳酒類後，知其飲用酒類後有吐氣所含酒精濃度達
    每公升0.25毫克以上之可能，而在此情況下駕車並不違背其
    本意，竟基此不確定故意，仍於110年7月30日17時45分許，
    騎乘車牌號碼000-000號普通重型機車上路。嗣於同日17時5
    5分許，行經臺中市北區太原路與梅川西路口時，因酒後無
    法正常操控機車致行車不穩且面有酒容，為警攔查，並於同
    日18時18分許，測得其吐氣酒精濃度值為每公升0.51毫克，而
    查獲上情。
二、案經臺中市政府警察局第二分局報告臺灣臺中地方檢察署檢
    察官偵查起訴。
    理    由
壹、證據能力：按被告以外之人於審判外之陳述，雖不符刑事訴
    訟法第159條之1 至之4 之規定，而經當事人於審判程序同
    意作為證據，法院審酌該言詞陳述或書面陳述作成時之情況
    ，認為適當者，亦得為證據。當事人、代理人或辯護人於法
    院調查證據時，知有第159 條第1 項不得為證據之情形，而
    未於言詞辯論終結前聲明異議者，視為有前項之同意，同法
    第159 條之5 定有明文。經查，檢察官、被告鄭勝元於本院
    準備程序時，就本判決所引用下列各項屬於被告以外之人於
    審判外陳述之證據，知有第159 條第1 項不得為證據之情形
    ，均同意有證據能力（見本院卷第31頁），且迄至言詞辯論
    終結前均未聲明異議，本院審酌該等證據作成當時之過程、
    內容、功能等情況，均無不適當之情形，是依上開規定，認
    得作為本案證據。
貳、實體部分
一、訊據被告否認有何上開酒後駕車公共危險犯行，辯稱：伊沒
    有喝酒，只有喝白開水及運動飲料；酒測器有問題云云。　
二、經查：被告於上開時間、地點騎乘機車，經警方攔查並對其
    進行呼氣酒精濃度檢測，其呼氣酒精濃度為0.51MG/L，此節
    業據被告陳述在卷（見偵卷第24頁至第25頁、第58頁；本院
    卷第44頁），並有員警職務報告、酒精濃度檢測單、臺中市
    政府警察局舉發違反道路交通管理事件通知單影本、臺中市政
    府警察局執行交通違規移置保管車輛通知單、車輛詳細資料
    報表、中華電信證號查詢機車駕駛人資料各1份（見偵卷第2
    1頁、第27頁、第35頁、第39頁至第41頁）在卷可查，是此
    部分堪先認定為真實。
三、被告雖以前詞置辯，然被告警詢辯稱：伊沒喝酒云云（見偵
    卷第25頁）；於偵訊時辯稱：伊沒喝酒，只有嚼檳榔等語（
    見偵卷第58頁）；於本院準備程序時辯稱：伊沒喝酒，有大
    量吃檳榔，檳榔內有酒精，伊一天吃4、500顆檳榔云云（見
    本院卷第30頁）；於本院審理時亦改稱：伊只喝白開水及運
    動飲料，不知道身體內酒精成分如何而來云云（見本院卷第
    44頁）。其前後辯稱不一，是其所辯是否屬實，已有疑問。
    另被告雖辯稱只有嚼檳榔云云，然被告一次所能嚼咬之檳榔
    數量有限，且檳榔內酒精含量亦極微，實難使被告嚼檳榔後
    ，身體即有呼氣酒精濃度為0.51MG/L之可能，另縱被告當時
    確有嚼咬含有酒精之檳榔之行為，且知悉該等檳榔內含有酒
    精，卻仍大量嚼檳榔內並吸食檳榔內含之酒精至呼氣酒精濃
    度為0.51MG/L之程度，無疑等同飲酒而使身體內之酒精濃度
    超過呼氣酒精濃度每公升0.25毫克，被告在此狀況下騎乘上
    開機車行使於道路上，自應構成刑法第185條之3第1項第1款
    規定，是被告此部分所辯，應係事後卸責之詞，委無足採。
    況依醫學文獻所知，酒精對人體造成之影響，於呼氣時酒精
    濃度達每公升0.25毫克即會輕度中毒，造成輕度協調功能降
    低；呼氣酒精濃度達每公升0.5毫克時屬輕到中度中毒症狀
    ，出現反應較慢、感覺減低、影響駕駛之狀況，此經行政院
    國軍退除役官兵輔導委員會台北榮民總醫院以88 年8月5日
    （88）北總內字第26868號函示明確。查被告遭警方攔檢，
    乃因被告騎乘機車面有酒容，且行車不穩並散發濃濃酒味，
    始遭警方攔查，此有職務報告1份在卷可查（見偵卷第21頁
    ），是被告之呼氣酒精濃度已超過每公升0.5毫克，且有上
    開行車不穩狀況，與上開醫學報告，應出現反應較慢、感覺
    減低、影響駕駛之狀況相符，益徵被告當時確有飲用酒類物
    品之情形。另被告雖辯稱酒測儀器有問題，然當日對被告進
    行酒精呼氣測試之儀器，經財團法人臺灣商品檢測驗證中心
    檢定合格乙節，有酒精濃度檢測單及該中心109年12月2日呼
    氣酒精測試器檢定合格證書各1份在卷可查（見偵卷第27頁
    ；本院卷第20頁），足認該儀器並無問題，是被告此部分辯
    解，亦無可採之處。
四、綜上所述，被告辯詞不足採信，本件事證明確，被告上開犯
    行堪以認定，應依法論科。
五、論罪科刑
  ㈠核被告所為，係犯刑法第185 條之3 第1 項第1 款駕駛動力
    交通工具而有吐氣所含酒精濃度達每公升0.25毫克以上情形
    之罪。
　㈡爰審酌被告：除本案外，另曾於103年間，犯與本案同類型之
    犯罪，並經本院判處有期徒刑3 月確定，此有臺灣高等法院
    被告前案紀錄表1 份在卷可憑，對酒後不得駕駛之誡令應知
    之甚詳，竟未能悔悟而徹底戒除酒後駕車之惡習，竟於飲酒
    後仍駕駛動力交通工具上路，漠視公權力及往來人車生命、
    身體、財產安全甚鉅，所為實有不該，又其呼氣中含酒精濃
    度值高達每公升0.51毫克酒醉程度，幸未發生事故即為警查
    獲；所駕駛之交通工具為普通重型機車，對往來參與交通使
    用人危害較輕；自陳學歷為五專肄業、工作為建築工、之智
    識程度及生活狀況；犯後否認犯行之態度等一切情狀，量處
    如主文所示之刑，並諭知如主文所示易科罰金折算標準。
據上論斷，應依刑事訴訟法第299 條第1 項前段，刑法第185 條
之3 第1 項、第41條第1 項前段，刑法施行法第1 條之1 第1 項
，判決如主文。
本案經檢察官洪淑姿提起公訴，檢察官郭逵到庭執行職務。
中　　華　　民　　國　　111 　年　　1 　　月　　17　　日
                  刑事第十九庭  法  官  林雷安
以上正本證明與原本無異。
如不服本判決應於收受判決後20日內向本院提出上訴書狀，並應
敘述具體理由；其未敘述上訴理由者，應於上訴期間屆滿後20日
內向本院補提理由書（均須按他造當事人之人數附繕本）「切勿
逕送上級法院」。
                                書記官  黃英寬
中　　華　　民　　國　　111 　年　　1 　　月　　17　　日
附錄論罪科刑法條
中華民國刑法第185條之3
駕駛動力交通工具而有下列情形之一者，處 2 年以下有期徒刑
，得併科 20 萬元以下罰金：
一、吐氣所含酒精濃度達每公升零點二五毫克或血液中酒精濃度
    達百分之零點零五以上。